<!DOCTYPE html PUBLIC "-//W3C//DTD XHTML 1.0 Transitional//EN" "http://www.w3.org/TR/xhtml1/DTD/xhtml1-transitional.dtd">
<html xmlns="http://www.w3.org/1999/xhtml">
<head>
	<meta http-equiv="Content-Type" content="text/html; charset=iso-8859-1" />
	<title>Ymm‰rr‰ suomea</title>
	<style type="text/css" media="all">@import "css/styles.css";</style>
	<script type="text/javascript" src="swfobject.js"></script>
</head>
<body class="font-medium">
	<div id="main-wrapper">
		<div id="topbar"></div>
		<div id="main-menu">
			<table cellspacing="0" cellpadding="0" border="0" class="add-links"><tr>
				<td class="item"><img class="raquo" src="i/raquo.gif" alt="" height="7" width="4" /><a href="/ymmarra/index.php?moduli=sanakirja">Sanakirja</a></td>
				<td class="item"><img class="raquo" src="i/raquo.gif" alt="" height="7" width="4" /><a href="/ymmarra/index.php?moduli=verbit">Verbiluettelo</a></td>
				<td class="item"><img class="raquo" src="i/raquo.gif" alt="" height="7" width="4" /><a href="/ymmarra/index.php?moduli=kielioppi">Kielioppi</a></td>
			</tr></table>
			<table cellspacing="0" cellpadding="0" border="0"><tr>
				<td class="item"><img class="raquo" src="i/raquo.gif" alt="" height="7" width="4" /><a href="/ymmarra/index.php">Etusivu</a></td>
				<td class="item"><img class="raquo" src="i/raquo.gif" alt="" height="7" width="4" /><a href="/ymmarra/index.php?moduli=tekstit">Lukutekstit</a></td>
			</tr></table>
		</div>
		<div id="content">
			<table cellspacing="0" cellpadding="0" border="0" id="content-wrapper"><tr>
				<td>
					<div id="left-menu">
												<div class="header-verb"><span>Verbit</span></div>
						<div class="menu">
								<div class="init"><a href="/ymmarra/index.php?moduli=verbit&kirjain=a">A</a></div>
								<div class="init"><a href="/ymmarra/index.php?moduli=verbit&kirjain=e">E</a></div>
								<div class="init"><a href="/ymmarra/index.php?moduli=verbit&kirjain=h">H</a></div>
								<div class="init"><a href="/ymmarra/index.php?moduli=verbit&kirjain=i">I</a></div>
								<div class="init"><a href="/ymmarra/index.php?moduli=verbit&kirjain=j">J</a></div>
								<div class="init"><a href="/ymmarra/index.php?moduli=verbit&kirjain=k">K</a></div>
								<div class="init"><a href="/ymmarra/index.php?moduli=verbit&kirjain=l">L</a></div>
								<div class="init"><a href="/ymmarra/index.php?moduli=verbit&kirjain=m">M</a></div>
								<div class="init"><a href="/ymmarra/index.php?moduli=verbit&kirjain=n">N</a></div>
								<div class="init"><a href="/ymmarra/index.php?moduli=verbit&kirjain=o">O</a></div>
								<div class="init"><a href="/ymmarra/index.php?moduli=verbit&kirjain=p">P</a></div>
								<div class="init"><a href="/ymmarra/index.php?moduli=verbit&kirjain=r">R</a></div>
								<div class="init"><a href="/ymmarra/index.php?moduli=verbit&kirjain=s">S</a></div>
								<div class="init"><a href="/ymmarra/index.php?moduli=verbit&kirjain=t">T</a></div>
								<div class="init"><a href="/ymmarra/index.php?moduli=verbit&kirjain=u">U</a></div>
								<div class="init"><a href="/ymmarra/index.php?moduli=verbit&kirjain=v">V</a></div>
								<div class="init"><a href="/ymmarra/index.php?moduli=verbit&kirjain=y">Y</a></div>
								<div class="init"><a href="/ymmarra/index.php?moduli=verbit&kirjain=ƒ">ƒ</a></div>
						</div>					</div>
				</td>
				<td>
					<div id="main-content">
						<div id="path">
							<a href=".">Etusivu</a> &gt; <a href="/ymmarra/index.php?moduli=verbit&kirjain=L">L</a>						</div>
													<h1>LISƒƒNTYƒ</h1>
						<table cellspacing="0" cellpadding="0" border="0">
							<tr>
								<td colspan="2" style="padding-bottom:10px;"><strong>Aktiivin indikatiivi</strong></td>
							</tr>
							<tr>
								<td><pre>PREESES                    
min‰     lis‰‰nnyn         
sin‰     lis‰‰nnyt         
h‰n      lis‰‰ntyy         
me       lis‰‰nnymme       
te       lis‰‰nnytte       
he       lis‰‰ntyv‰t       

PASSIIVI
         lis‰‰nnyt‰‰n      

IMPERFEKTI                 
         lis‰‰nnyin        
         lis‰‰nnyit        
         lis‰‰ntyi         
         lis‰‰nnyimme      
         lis‰‰nnyitte      
         lis‰‰ntyiv‰t      

PASSIIVI
         lis‰‰nnyttiin     

PERFEKTI
olen     lis‰‰ntynyt       
olet     lis‰‰ntynyt       
on       lis‰‰ntynyt       
olemme   lis‰‰ntyneet      
olette   lis‰‰ntyneet      
ovat     lis‰‰ntyneet      

PASSIIVI
on       lis‰‰nnytty       

PLUSKVAMPERFEKTI
olin     lis‰‰ntynyt       
olit     lis‰‰ntynyt       
oli      lis‰‰ntynyt       
olimme   lis‰‰ntyneet      
olitte   lis‰‰ntyneet      
olivat   lis‰‰ntyneet      

PASSIIVI
oli      lis‰‰nnytty       
</pre></td>
								<td>&nbsp;&nbsp;&nbsp;</td>
								<td><pre>  KIELTOMUOTO
  en        lis‰‰nny
  et        lis‰‰nny
  ei        lis‰‰nny
  emme      lis‰‰nny
  ette      lis‰‰nny
  eiv‰t     lis‰‰nny


  ei        lis‰‰nnyt‰ 

   
  en        lis‰‰ntynyt
  et        lis‰‰ntynyt
  ei        lis‰‰ntynyt
  emme      lis‰‰ntyneet
  ette      lis‰‰ntyneet
  eiv‰t     lis‰‰ntyneet


  ei        lis‰‰nnytty


  en    ole lis‰‰ntynyt
  et    ole lis‰‰ntynyt
  ei    ole lis‰‰ntynyt
  emme  ole lis‰‰ntyneet
  ette  ole lis‰‰ntyneet
  eiv‰t ole lis‰‰ntyneet


  ei    ole lis‰‰nnytty


  en    ollut  lis‰‰ntynyt
  et    ollut  lis‰‰ntynyt
  ei    ollut  lis‰‰ntynyt
  emme  olleet lis‰‰ntyneet
  ette  olleet lis‰‰ntyneet
  eiv‰t olleet lis‰‰ntyneet


  ei    ollut  lis‰‰nnytty
</pre></td>
							</tr>
						</table>
						<table cellspacing="0" cellpadding="0" border="0">
							<tr>
								<td colspan="2" style="padding-bottom:10px;"><strong>Aktiivin konditionaali</strong></td>
							</tr>
							<tr>
								<td><pre>PREESENS 
min‰     lis‰‰ntyisin      
sin‰     lis‰‰ntyisit      
h‰n      lis‰‰ntyisi       
me       lis‰‰ntyisimme    
te       lis‰‰ntyisitte    
he       lis‰‰ntyisiv‰t    

PASSIIVI
         lis‰‰nnytt‰isiin  

PERFEKTI
olisin   lis‰‰ntynyt       
olisit   lis‰‰ntynyt       
olisi    lis‰‰ntynyt       
olisimme lis‰‰ntyneet      
olisitte lis‰‰ntyneet      
olisivat lis‰‰ntyneet      

PASSIIVI
olisi    lis‰‰nnytty       
</pre></td>
								<td>&nbsp;&nbsp;&nbsp;</td>
								<td><pre> 
  en        lis‰‰ntyisi
  et        lis‰‰ntyisi
  ei        lis‰‰ntyisi
  emme      lis‰‰ntyisi
  ette      lis‰‰ntyisi
  eiv‰t     lis‰‰ntyisi


  ei        lis‰‰nnytt‰isi 


  en    olisi  lis‰‰ntynyt
  et    olisi  lis‰‰ntynyt
  ei    olisi  lis‰‰ntynyt
  emme  olisi  lis‰‰ntyneet
  ette  olisi  lis‰‰ntyneet
  eiv‰t olisi  lis‰‰ntyneet


  ei    olisi  lis‰‰nnytty
</pre></td>
							</tr>
						</table>
						<table cellspacing="0" cellpadding="0" border="0">
							<tr>
								<td colspan="2" style="padding-bottom:10px;"><strong>Aktiivin potentiaali</strong></td>
							</tr>
							<tr>
								<td><pre>PREESENS
min‰     lis‰‰ntynen       
sin‰     lis‰‰ntynet       
h‰n      lis‰‰ntynee       
me       lis‰‰ntynemme     
te       lis‰‰ntynette     
he       lis‰‰ntynev‰t     

PASSIIVI
         lis‰‰nnytt‰neen   

PERFEKTI
lienen   lis‰‰ntynyt       
lienet   lis‰‰ntynyt       
lienee   lis‰‰ntynyt       
lienemme lis‰‰ntyneet      
lienette lis‰‰ntyneet      
lienev‰t lis‰‰ntyneet      

PASSIIVI
lienee   lis‰‰nnytty       
</pre></td>
								<td>&nbsp;&nbsp;&nbsp;</td>
								<td><pre> 
  en        lis‰‰ntyne
  et        lis‰‰ntyne
  ei        lis‰‰ntyne
  emme      lis‰‰ntyne
  ette      lis‰‰ntyne
  eiv‰t     lis‰‰ntyne


  ei        lis‰‰nnytt‰ne 


  en    liene  lis‰‰ntynyt
  et    liene  lis‰‰ntynyt
  ei    liene  lis‰‰ntynyt
  emme  liene  lis‰‰ntyneet
  ette  liene  lis‰‰ntyneet
  eiv‰t liene  lis‰‰ntyneet


  ei    liene  lis‰‰nnytty
</pre></td>
							</tr>
						</table>
						<table cellspacing="0" cellpadding="0" border="0">
							<tr>
								<td colspan="2" style="padding-bottom:10px;"><strong>Aktiivin imperatiivi</strong></td>
							</tr>
							<tr>
								<td><pre>PREESENS

(sin‰)   lis‰‰nny          
(h‰n)    lis‰‰ntykˆˆn      
(me)     lis‰‰ntyk‰‰mme    
(te)     lis‰‰ntyk‰‰       
(he)     lis‰‰ntykˆˆt      

PASSIIVI
         lis‰‰nnytt‰kˆˆn   

PERFEKTI

ole      lis‰‰ntynyt       
olkoon   lis‰‰ntynyt       
olkaamme lis‰‰ntyneet      
olkaa    lis‰‰ntyneet      
olkoot   lis‰‰ntyneet      

PASSIIVI

olkoon   lis‰‰nnytty       
</pre></td>
								<td>&nbsp;&nbsp;&nbsp;</td>
								<td><pre> 

  ‰l‰       lis‰‰nny  
  ‰lkˆˆn    lis‰‰ntykˆ
  ‰lk‰‰mme  lis‰‰ntykˆ
  ‰lk‰‰     lis‰‰ntykˆ
  ‰lkˆˆt    lis‰‰ntykˆ


  ‰lkˆˆn    lis‰‰nnytt‰kˆ 



  ‰l‰      ole  lis‰‰ntynyt
  ‰lkˆˆn   olko lis‰‰ntynyt
  ‰lk‰‰mme olko lis‰‰ntyneet
  ‰lk‰‰    olko lis‰‰ntyneet
  ‰lkˆˆt   olko lis‰‰ntyneet



  ‰lkˆˆn   olko lis‰‰nnytty
</pre></td>
							</tr>
						</table>
						<table cellspacing="0" cellpadding="0" border="0">
							<tr>
								<td colspan="2" style="padding-bottom:10px;"><strong>Verbin nominaalimuodot</strong></td>
							</tr>
							<tr>
								<td><pre>I INFINITIIVI              

Lyhyempi muoto:            
         lis‰‰nty‰         

Pitempi muoto:             
         lis‰‰nty‰kseni    
         lis‰‰nty‰ksesi
         lis‰‰nty‰kseen
         lis‰‰nty‰ksemme
         lis‰‰nty‰ksenne
         lis‰‰nty‰kseen

III  INFINITIIVI           

inessiivi    lis‰‰ntym‰ss‰ 
elatiivi     lis‰‰ntym‰st‰ 
illatiivi    lis‰‰ntym‰‰n  
adessiivi    lis‰‰ntym‰ll‰
abessiivi    lis‰‰ntym‰tt‰ 
instruktiivi lis‰‰ntym‰n   
                           
Passiivi
instruktiivi lis‰‰nnytt‰m‰n 
                           
                           
</pre></td>
								<td>&nbsp;&nbsp;&nbsp;</td>
								<td><pre>  II INFINITIIVI

  inessiivi     lis‰‰ntyess‰
  instruktiivi  lis‰‰ntyen

  Passiivi
  inessiivi     lis‰‰nnytt‰ess‰






  IV INFINITIIVI

  nominatiivi   lis‰‰ntyminen
  partitiivi    lis‰‰ntymist‰
     

  I PARTISIIPPI 
  aktiivi       lis‰‰ntyv‰
  passiivi      lis‰‰nnytt‰v‰

 II PARTISIIPPI 
  aktiivi       lis‰‰ntynyt
  passiivi      lis‰‰nnytty
</pre></td>
							</tr>
						</table>

					</div>
				</td>
			</tr></table>		</div>
		<div id="footer"><a href="http://www.oph.fi/"><img src="i/oph_logo_ymmarrasuomea.gif" width="157" height="35" alt="OPH" /></a></div>
	</div>
</body>
</html>
